【裁判字號】    98,台非,150
【裁判日期】    980521
【裁判案由】    妨害兵役治罪條例
【裁判全文】
最高法院刑事判決              九十八年度台非字第一五０號
上  訴  人  最高法院檢察署檢察總長
被      告  甲○○
上列上訴人因被告妨害兵役治罪條例案件，對於台灣台中地方法
院中華民國九十六年十月二十四日第一審確定簡易判決（九十六
年度豐簡字第七二五號，聲請簡易判決處刑案號：台灣台中地方
法院檢察署九十六年度偵緝字第二九二三號），認為減刑部分違
法，提起非常上訴，本院判決如下：
    主  文
上訴駁回。
    理  由
非常上訴理由稱：「按判決不適用法則或適用不當者，為違背法
令，刑事訴訟法第三七八條定有明文。復按『本條例施行前，經
通緝而未於中華民國九十六年十二月三十一日以前自動歸案接受
偵查、審判或執行者，不得依本條例減刑。』、『本條例自中華
民國九十六年七月十六日施行。』中華民國九十六年罪犯減刑條
例第五條、第十六條分別定有明文。經查被告犯本案之罪後，偵
查中經台灣台中地方法院檢察署於九十五年一月二十七日以中檢
惠偵謹緝字第三八九號併案通緝書發佈通緝，有該通緝書附於台
灣台中地方法院檢察署九十五年度偵字第六一一號卷可按，嗣於
九十六年九月十九日為台中市警察局緝獲，亦有台灣台中地方法
院檢察署九十六年度偵緝字第二九二三號卷可稽。被告既在中華
民國九十六年罪犯減刑條例施行前經通緝，又非自動歸案接受偵
查，即不得依該條例規定予以減刑，詎原確定判決依該條例規定
予以減刑，自有判決適用法則不當之違法。案經確定，爰依刑事
訴訟法第四百四十一條、第四百四十三條提起非常上訴，以資糾
正。」等語。
本院按中華民國九十六年罪犯減刑條例第十六條及第五條規定「
本條例自中華民國九十六年七月十六日施行。」「本條例施行前
，經通緝而未於中華民國九十六年十二月三十一日以前自動歸案
接受偵查、審判或執行者，不得依本條例減刑」。本件被告甲○
○因妨害兵役治罪條例案件，經台灣台中地方法院於民國九十六
年十月二十四日判處有期徒刑二月，如易科罰金，以新台幣（下
同）九百元折算一日，減為有期徒刑一月，如易科罰金，以九百
元折算一日確定。惟被告犯罪後，偵查中未到案，經台灣台中地
方法院檢察署於九十五年一月二十七日併案通緝，至九十六年九
月十六日為台中市警察局緝獲，九十六年十月十八日檢察官始向
法院聲請簡易判決處刑，有通緝書及台灣台中地方法院檢察署九
十六年度偵緝字第二九二三號卷可稽，顯非九十六年十二月三十
一日以前自動歸案接受偵查，自不得依中華民國九十六年罪犯減
刑條例減刑。乃台灣台中地方法院竟依該條例予以減刑確定，即
屬違法。上訴意旨執以指摘原判決違法，固屬正確。惟該判決並
非不利於被告，且此法律適用之錯誤，並無爭議，對之提起非常
上訴，對法之續造並非具有重要意義，因不涉及統一適用法令，
無予以闡釋之必要性，尚不得據以提起非常上訴。應認本件非常
上訴為無理由，予以駁回。
據上論結，應依刑事訴訟法第四百四十六條，判決如主文。
中    華    民    國  九十八  年    五    月  二十一  日
                      最高法院刑事第十一庭
                          審判長法官  石  木  欽
                                法官  洪  佳  濱
                                法官  韓  金  秀
                                法官  呂  丹  玉
                                法官  段  景  榕
      本件正本證明與原本無異
                                      書  記  官
中    華    民    國  九十八  年    六    月    一    日
                                                      K


司法院資訊處製作；財團法人民間司法改革基金會備份。
